臺灣高等法院刑事裁定
110年度抗字第1120號
抗  告  人  
即  受刑人  郭瑞恆



上列抗告人即受刑人因聲請定其應執行刑案件，不服臺灣士林地
方法院110年度聲字第693號中華民國110年6月28日裁定，提起抗
告，本院裁定如下：
    主  文
抗告駁回。                                             
    理  由
一、原裁定意旨略以：抗告人即受刑人郭瑞恆因詐欺等案件，經
    法院先後判處如附表所示之刑，業已確定在案，有如附表所
    示所示裁判及本院被告前案紀錄表在卷可證，茲檢察官聲請
    定其執行之刑，經審核認屬正當。爰審酌抗告人所犯如附表
    所示之罪，均係從事詐騙集團提領車手之工作，犯罪時間集
    中於民國106年7月29日至同年月31日間，時間相近，各罪之
    態樣、手段、性質雷同，各次分領之所得金額非鉅，然造成
    甚多被害人財產法益受損，該等犯罪彼此關聯性、責任非難
    之重複程度均屬較高等情，並斟酌各罪定應執行刑之總和為
    2年7月之內部界限，裁定抗告人應執行有期徒刑2年等語。
二、抗告意旨略以：原審就本件定刑僅小幅減少有期徒刑7月，
    實屬過苛，有違罪刑相當原則。雖定刑屬於法院自由裁量事
    項，然非概無拘束，法院為定刑時仍不得逾越外部界限及內
    部界限；而連續犯刪除後，固回歸數罪併罰，但法院就定刑
    仍應謹守比例原則，以符公平正義及人民法律感情。又實務
    上就具體個案所定之執行刑，亦不乏大幅減低之個案，爰請
    給予抗告人合理、公平之裁定，從輕定刑云云。
三、按數罪併罰，有二裁判以上宣告多數有期徒刑者，於各刑中
    之最長期以上，各刑合併之刑期以下，定其應執行之刑期，
    但不得逾30年，刑法第51條第5款、第53條規定甚明。次按
    按刑事訴訟法第370條第2項、第3項，已針對第二審上訴案
    件之定應執行之刑，明定有不利益變更禁止原則之適用；而
    分屬不同案件之數罪併罰有應更定執行刑之情形，倘數罪之
    刑，曾經定其執行刑，再與其他裁判宣告之刑定其應執行刑
    時，在法理上亦應同受此原則之拘束。亦即，另定之執行刑
    ，其裁量所定之刑期，不得較重於前定之執行刑加計後裁判
    宣告之刑之總和。法院於裁量另定應執行之刑時，祗須在不
    逸脫上開範圍內為衡酌，而無全然喪失權衡意義或其裁量行
    使顯然有違比例原則之裁量權濫用之例外情形，並不悖於定
    應執行刑之恤刑目的者，即無違裁量權之內部界限（最高法
    院110年度台抗字第475號裁定意旨參照）。
四、經查：
  ㈠抗告人所犯如附表所示之5罪，業經法院先後判處如附表所示
    之刑，且其中附表編號一、二所示罪刑，經判處應執行有期
    徒刑1年3月；附表編號三所示罪刑，經判處應執行有期徒刑
    1年4月，且於如附表所示日期分別確定在案，有上開裁判及
    本院被告前案紀錄表在卷可按。檢察官因而向原審法院聲請
    就附表所示各罪定其應執行之刑，經原審審核認聲請為正當
    ，並衡酌抗告人犯罪行為之不法與罪責程度、各罪彼此間之
    關聯性、非難重複程度暨所反映之抗告人人格特性與傾向等
    情，尊重各該確定判決之原裁判法院本於罪刑相當原則所量
    定之刑度，定其應執行刑為有期徒刑2年，係在各刑中之最
    長期（即1年1月）以上，各刑合併之刑期（即5年4月）以下
    ，復未逾附表各編號前所定之應執行刑加計其他裁判所處刑
    期之總和（即附表編號一、二所定之應執行刑1年3月，加計
    附表編號三所定之應執行刑1年4月，合計為2年7月），符合
    量刑裁量之外部性界限及內部性界限，要屬法院裁量職權之
    適法行使，且與法律規範之目的、精神、理念及法律秩序亦
    不相違背，核無不當。
　㈡抗告人雖執前開情詞，指摘原裁定所定應執行刑過苛云云。
    然抗告人所犯如附表所示各罪，雖均屬加重詐欺罪之同一類
    型犯罪，且透過各罪所顯示之人格面固無不同，但因係侵害
    各不相同之個人財產法益，各罪間之關係仍具相當獨立性，
    原審因此綜合評價其犯罪次數、情節、犯罪人格特質、各罪
    關聯性、非難重複程度等事項後，對抗告人所犯如附表所示
    之罪刑給予適度之刑罰折扣，而裁定前揭應執行刑，難認有
    失權衡意義而有裁量權濫用之情形。至抗告意旨另以：實務
    上就具體個案所定之執行刑，亦不乏大幅減低之個案云云。
    然不同個案，其犯罪類型、情節俱不相同，所為刑罰之量定
    自屬有別，尚難遽以比附援引，執為原裁定有何違誤之論據
    。
五、綜上所述，抗告意旨指摘原裁定定刑過苛，請求從輕定刑云
    云，難認可採，核其抗告為無理由，應予駁回。
據上論斷，依刑事訴訟法第412條，裁定如主文。
中　　華　　民　　國　　110 　年　　7 　　月　　27　　日
　　　　　　　　　刑事第九庭  審判長法　官  潘翠雪
　　　　　　　　　　　　　　　　　  法　官  陳俞婷
　　　　　　　　　　　　　　　　　  法　官  陳信旗
以上正本證明與原本無異。
如不服本裁定，應於收受送達後5日內向本院提出再抗告狀。
                                    書記官  董佳貞
中　　華　　民　　國　　110 　年　　7 　　月　　27　　日
附表     編號        一       二      三 罪名  加重詐欺罪 加重詐欺罪 加重詐欺罪 宣告刑  有期徒刑1年1月（2罪） 有期徒刑1年 有期徒刑1年1月（2罪） 犯罪日期  均106年7月29日至同年月30日 106年7月30日至同年月31日（聲請書及原裁定均誤載為同年月29至30日） 106年7月28日 106年7月31日 最 後 事 實 審 法院、 案號 臺灣士林地方法院106年度訴字第335號、107年度訴字第109、120、148、183號 臺灣士林地方法院106年度訴字第335號、107年度訴字第109、120、148、183號 臺灣士林地方法院108年度金訴字第78號  判決日期 107年8月27日 107年8月27日 109年9月17日 確 定 判 決 法院、 案號 臺灣士林地方法院106年度訴字第335號、107年度訴字第109、120、148、183號 臺灣士林地方法院106年度訴字第335號、107年度訴字第109、120、148、183號 臺灣士林地方法院108年度金訴字第78號  確定日期 107年9月26日 107年9月26日 109年10月29日